【裁判字號】    99,交聲,657
【裁判日期】    990518
【裁判案由】    違反道路交通管理處罰條例聲明異議
【裁判全文】
臺灣臺北地方法院交通事件裁定         99年度交聲字第657號
原處分機關  交通部公路總局臺北區監理所
異  議  人
即受處分人  甲○○
上列異議人即受處分人因違反道路交通管理處罰條例案件，對於
交通部公路總局臺北區監理所中華民國99年4月19日北監自裁字
第裁40-AN0000000號裁決（原舉發案號：北市警交大字第AN0000
000號）處分聲明異議，本院裁定如下：
    主  文
異議駁回。
    理  由
一、按禁止臨時停車線為紅色實線，用以指示禁止臨時停車路段
    ，道路交通標誌標線號誌設置規則第169條第1項、第2項定
    有明文。而禁止臨時停車處所不得停車，道路交通安全規則
    第112條第1項第1款亦定有明文。次按汽車駕駛人停車時，
    在禁止臨時停車處所停車，處新臺幣（下同）600元以上1,
    200元以下罰鍰，道路交通管理處罰條例第56條第1項第1款
    復有明文規定。
二、原處分意旨略以：本件異議人即受處分人甲○○所有車牌號
    碼為AV-5416號之自用小客車（下稱系爭車輛），於98年11
    月5日18時26分許，停放在臺北市○○○路旁之劃有紅色實
    線表示禁止臨時停車之處所，經原舉發單位臺北市政府警察
    局大安分局敦化南路派出所警員以拍照之方式採證，並以異
    議人有違反道路交通管理處罰條例第56條第1項第1款之違規
    行為，以北市警交大字第AN0000000號舉發違反道路交通管
    理事件通知單掣單舉發。嗣異議人於通知單上所載應到案日
    期前98年12月24日向原處分機關交通部公路總局臺北區監理
    所提出申訴，經處分機關向原舉發單位查覆結果仍認異議人
    有上開違規行為，原處分機關乃於99年4月19日依道路交通
    管理處罰條例第56條第1項第1款及違反道路交通管理事件統
    一裁罰基準表之規定，以異議人有「在禁止臨時停車處所停
    車（劃有紅線路段停車）」之行為，裁處罰鍰900元，異議
    人於收受裁定後，旋於同月30日提出本件聲明異議等語。
三、聲明異議意旨略以：伊多次於上揭違規時、地停車，期間已
    近2年，亦有其他車輛停放，因該處地上並未劃設紅線，顯
    然舉發有誤等語。
四、經查：
  (一)異議人確有於98年11月5日18時26分許，將其所有之系爭
      車輛，停放於上揭違規地點事實，為異議人所不爭執，並
      有臺北市政府警察局大安分局99年1月25日北市警安分交
      字第09930208300號函1份及採證照片3張等在卷可稽，應
      堪認定。
  (二)至異議人雖辯稱上揭違規處所並未劃設紅線云云，並提出
      現場照片2張為據，而觀之異議人提出之現場照片，異議
      人所指上揭違規地點路旁固有長度約三塊水泥溝蓋之處所
      因照明問題而無法辨識該處是否繪製紅色實線，用以表示
      禁止臨時停車，惟按禁止臨時停車之紅色實線路段，依首
      揭法條規定，係指汽車駕駛人將車輛任一部份，不論多寡
      ，停放於劃設紅線之禁止臨時停車標線處所，其違規行為
      即已成立，而細觀異議人提出之現場照片2張及原舉發單
      位回覆本院之違規採證照片3張，該無法辨識是否繪製紅
      色實線之地點，其前後均清楚可見繪有紅色實線，且系爭
      車輛自車頭至前車門處，約佔整部車輛3分之1之長度，均
      停放在禁止臨時停車之紅色實線範圍內，另系爭車輛後方
      亦有小部分停在紅色實線範圍內，揆諸前揭說明，異議人
      於禁止臨時停車處所停車之違規行為應堪認定，是以，毋
      論異議人停車地點其中某些部分無法辨識是否繪製紅色實
      線，異議人仍不得以系爭車輛停放地點其中一部份未繪有
      紅色實線而主張免罰。
五、綜上所述，本件異議人確有於上揭時、地禁止臨時停車處所
    停車之違規行為，原處分機關依道路交通管理處罰條例第56
    條第1項第1款，及違反道路交通管理事件統一裁罰基準表之
    規定，裁處異議人罰鍰900元，核無不當。本件聲明異議為
    無理由，應予駁回。
據上論斷，依道路交通案件處理辦法第19條，裁定如主文。
中    華    民    國    99    年    5     月    18    日
                臺灣臺北地方法院交通法庭
                              法  官  楊雅清
上正本證明與原本無異。
如不服本裁定，應於裁定送達後5日內向本院提出抗告狀。
                              書記官  吳俊龍
中    華    民    國    99    年    5     月    18    日

司法院資訊處製作；財團法人民間司法改革基金會備份。
